【裁判字號】    89,訴,480
【裁判日期】    890829
【裁判案由】    毒品危害防制條例
【裁判全文】
臺灣板橋地方法院刑事判決                          八十九年度訴字第四八號
    公  訴  人  臺灣板橋地方法院檢察署檢察官
    被      告  乙○○
    指定辯護人  本院公設辯護人甲○○
右列被告因毒品危害防制條例案件，經檢察官提起公訴（八十九年度偵字第二六三一
號），本院判決如左：
    主  文
乙○○連續販賣第二級毒品，處有期徒刑參年捌月。扣案之安非他命壹包（驗餘淨重
壹點捌陸公克、包裝重零點貳零公克）沒收銷燬之，犯罪所得財物新臺幣貳仟沒收之
，如全部或一部不能沒收時，以其財產抵償之。
    事  實
一、乙○○明知安非他命業經毒品危害防制條例列為第二級毒品，不得製造、運輸、
    販賣、轉讓、施用或持有，竟基於意圖營利之概栝犯意，先於台北市○○區○○
    路松山火車站附近，向年籍姓名不詳綽號「阿狗」之成年男子，販入不詳重量之
    安非他命後，除留部分供己施用外，即於民國八十八年十二月間（起訴書誤載為
    八十八年十一月底間），在其位於台北縣土城市○○路一七七巷五樓頂加蓋處之
    房屋內，每次以每小包（重量不詳）新台幣（下同）一千元之代價，連續二次販
    賣安非他命予丙○○施用（其施用安非他命部分，由檢察官另案偵辦）。嗣於八
    十九年一月二十四日十六時許，經警在台北縣土城市○○路○段二六０巷一號二
    樓丙○○住處內，查獲丙○○施用安非他命之犯行，經丙○○供出安非他命上手
    係乙○○後，再於同年一月二十六日二十一時五十分許，在台北縣土城市○○路
    一七七巷五樓頂加蓋處之屋內查獲乙○○，並當場扣得乙○○所有之安非他命一
    包（驗餘淨重一點八六公克、包裝重０點二０公克）、內含安非他命殘渣之分裝
    袋三個、吸食器一個、玻璃球一個及吸管一支。
二、案經台北市政府警察局移送臺灣板橋地方法院檢察署檢察官偵查起訴。
    理  由
一、訊據被告乙○○矢口否認有何販賣安非他命予丙○○之犯行，辯稱伊有與丙○○
    一起施用安非他命，是大家一起出錢買的云云。經查：右揭被告連續二次以每一
    小包一千元之價格販賣安非他命予丙○○之事實，業據被告於警訊中供承「八十
    八年十二月二十六日二時我確實與丙○○一起吸食安非他命，我共計販賣安非他
    命兩次給他，每次約一千元」（見偵查卷第六頁），及八十九年一月二十七日檢
    察官初訊時亦供明「（問：有無販安給丙○○？）有，賣了一、二次，他來跟我
    買，一千元買一點點」（見偵查卷第二十二頁反面）等情不諱，核與證人丙○○
    於警訊供述「八十八年十二月二十六日二時許曾至台北縣土城市○○路一七七巷
    八號五樓頂樓加蓋違建友人乙○○處吸食安非他命，曾向其以一千元購買數次」
    （見偵查卷第十五頁）等情節相符。此外，並有乙○○為警查獲時扣得之安非他
    命一包（驗餘淨重一點八六公克、包裝重０點二０公克）可資佐證，且該包扣案
    物經送法務部調查局檢驗結果確係甲基安非他命，有該局八十九年四月二十日（
    ）陸（一）字第89025504號檢驗通知書一紙在卷可憑，是證人丙○○於警訊時
    之指述為真實可採。次按販賣安非他命係違法行為，非可公然為之，亦無公定價
    格，容易分裝並增減份量，而每次買賣之價量，可能隨時依雙方關係深淺、資力
    、需求量及對行情之認知、來源是否充裕、查緝是否嚴緊、購買者被查獲時供述
    購買對象之可能風險之評估等，而異其標準，非可一概而論，而販賣之利得，除
    被告坦承犯行或價量俱臻明確外，委難察得實情，販賣之人從價差或量差中牟利
    之方式雖異，其意圖營利之販賣行為則同一。本件被告未承認販賣安非他，致無
    法查得被告販賣之實際利得，惟其於購買安非他命後，除留取部分供己施用外，
    即將之販賣予丙○○，足證被告販賣安非他命有利可圖。至證人丙○○於本院審
    理時雖翻異前供稱被告並無賣安非他命予伊，而係被告免費提供安非他命予伊二
    、三次等語，惟為被告否認有免費提供安非他命予丙○○，且與被告上開辯稱安
    非他命係大家一起出資合買之情，並不相符，是丙○○於本院所供情節，不足據
    為對被告有利之認定。綜上所述，被告上開辯解，顯屬畏罪卸責之詞，委無可採
    。罪證明確，被告販賣安非他命之犯行堪以認定。
二、按毒品危害防制條例業於八十六年十月三十日經立法院三讀通過，經總統於八十
    七年五月二十日公布施行，自同年月二十二日起生效，該條例已將安非他命列為
    第二級毒品管制，自不得非法製造、運輸、販賣、轉讓、施用或持有，被告違反
    此項規定，販賣第二級毒品安非他命之行為，係犯毒品危害防制條例第四條第二
    項之販賣第二級毒品罪。其持有安非他命之低度行為，應為其販賣安非他命之高
    度行為所吸收，不另論罪。又其先後二次販賣第二級毒品之犯行，時間緊接，所
    犯為構成要件相同之罪名，顯係基於概括犯意反覆為之，為連續犯，應依刑法第
    五十六條之規定，論以一罪，並加重其刑，然販賣安非他命，僅就法定刑為七年
    以上有期徒刑者加重其刑，法定刑為無期徒刑部分，依刑法第六十五條第一項規
    定，不得加重。次查：被告販賣安非他命流佈毒品於第三人，行為固無足取，然
    其販賣之數量非鉅、次數亦非頻繁、僅販賣予一人，尚無圖得鉅額利益，觀其犯
    罪情節尚輕微，加以其因一時失慮致肇犯行，而所犯本罪法定本刑為無期徒刑或
    七年以上有期徒，與其犯罪情節相較，實屬情輕法重，揆其前開犯罪情狀客觀上
    足以引起一般同情，顯有堪資憫恕之處，本院認即令處以法定最低刑度猶嫌過重
    ，爰依刑法第五十九條規定酌減其刑，故無期徒刑減為七年以上有期徒刑，有期
    徒刑部分則減輕其刑至二分之一，並依刑法第七十一條第一項規定先加後減。爰
    審酌被告之品行、犯罪之動機、目的、手段、販賣安非他命供人施用助長犯罪歪
    風、戕害他人身體健康甚鉅，對社會善良風俗及安寧秩序損害非輕，及其販賣之
    次數，所得財物及犯罪後之態度等一切情狀，量處如主文所示之刑。又被告販賣
    安非他命所得之二千元，應依毒品危害防制條例第十九條第一項之規定宣告沒收
    之，如全部或一部不能沒收時，以其財產抵償之。
三、至扣案之安非他命一包（驗餘淨重一點八六公克、包裝重０點二０公克），係查
    獲之毒品，屬毒品危害防制條例所定之違禁物，且為被告預供販賣第二級毒品所
    用之物，爰依毒品危害防制條例第十八條第一項前段規定，不問屬於犯人與否，
    沒收銷燬之。另內含安非他命殘渣之分裝袋三個，雖屬毒品危害防制條例所規定
    之違禁物，然係被告施用安非他命所用之物，非本件販賣第二級毒品所用之物，
    爰不於本件宣告沒收。又扣案之吸食器一個、玻璃球一個及吸管一支，係被告所
    有供其施用安非他命所用之物，業據被告供明在卷，惟亦非本件被告販賣安非他
    命所用之物，自不於本件宣告沒收，併此敘明。
據上論斷，應依刑事訴訟法第二百九十九條第一項前段，毒品危害防制條例第四條第
二項、第十八條第一項前段、第十九條第一項，刑法第十一條前段、第五十六條、第
五十九條，判決如主文。
本案經檢察官陳炎辰到庭執行職務
中      華      民      國      八十九      年    八    月    二十九    日
                                      台灣板橋地方法院刑事第三庭
                                          法  官  李  幼  妃
右正本證明與原本無異。
如不服本判決，應於判決送達後十日內，向本院提出上訴狀。
                                          書記官  強  梅  芳
中      華      民國      八十九      年    八    月    三十      日
附錄本案論罪科刑法條全文
毒品危害防制條例第四條第二項
製造、運輸、販賣第一級毒品者，處死刑或無期徒刑；處無期徒刑者，得併科新臺幣
一千萬元以下罰金。
製造、運輸、販賣第二級毒品者，處無期徒刑或七年以上有期徒刑，得併科新臺幣七
百萬元以下罰金。
製造、運輸、販賣第三級毒品者，處五年以上有期徒刑，得併科新臺幣五百萬元以下
罰金。
製造、運輸、販賣專供製造或施用毒品之器具者，處一年以上七年以下有期徒刑，得
併科新臺幣一百萬元以下罰金。
前四項之未遂犯罰之。


司法院資訊處製作；財團法人民間司法改革基金會備份。
